# 政府给企业免 10 年期租赁费用的租赁合同，企业如何账务处理

提问人：zhangjun01 时间：2022-09-25 17:39:04
某地方政府招商引资，引进甲企业，并与甲企业签订 10 年租赁合同，向其出租 500 平方米的办公室。免租期 10 年（即：免费提供）请问：甲企业是否需要按租赁准则确认使用权资产？如何计量？ 甲企业是否需要按政府补助准则第 7 条“政府补助为非货币性资产的，应当按照公允价值计量；公允价值不能可靠取得的，按照名义金额计量” 每年确认其他收益（同时确认管理费用），或按公允价值一次性确认使用权资产（递延收益），然后每年再分摊（使用权资产折旧计入管理费，递延收益分摊计入其他收益）

回答人：chenyiwei
参考：http://kjs.mof.gov.cn/zt/kjzzss/ ... 0220621_3819697.htm
即：此类政府提供的免租，作为与收益相关的政府补助处理。首先按照正常的租金确认使用权资产和租赁负债，并按租赁准则规定进行后续计量；每年实际减免的租金确认为其他收益。